臺灣桃園地方法院刑事判決                          九十一年度易字第六一一號
    公  訴  人  臺灣桃園地方法院檢察署檢察官
    被      告  甲○○
右列被告因竊盜案件，經檢察官提起公訴（九十一年度偵字第三八七二號），本院判
決如左‥
    主  文
甲○○收受贓物，處拘役肆拾日，如易科罰金以參佰元折算壹日。
    事  實
一、甲○○於民國（下同）九十一年二月十三日一時許，在桃園縣中壢市火車站前，
    明知姓名年籍不詳綽號「小陳」之男子所持有之車號ＩＢＶ〡九六八號重型機車
    係來源不明之贓車（該車為侯全成所有，由侯全鴻使用，於同年月十二日十六時
    三十分許，在桃園市○○路四二八巷遭竊），竟仍向之借車而收受使用。嗣於同
    日二時許，騎乘該機車，行經桃園縣中壢市○○路○段與愛國路口時，為警查獲
    。
二、案經桃園縣警察局中壢分局移報臺灣桃園地方法院檢察官偵查起訴。
    理  由
一、右開事實，訊據被告甲○○固坦承有借用機車使用，惟辯稱不知係贓車，且僅暫
    時使用，故未索取行車執照云云。經查，系爭機車為侯全成所有，由侯全鴻使用
    ，於同年月十二日十六時三十分許，在桃園市○○路四二八巷遭竊，業據被害人
    侯全鴻陳訴甚明，並有車輛竊盜、車牌失竊資本註紀錄表可稽，核屬贓物無訛。
    次查，一般借用機車，出借者與借用者必有相當之信賴關係或為同事或為熟識之
    親朋好友，以防機車借去不還或供不法使用，然被告又坦承其與小陳者相識未久
    ，並不知其年籍住址及聯絡方法，則小陳者竟會將機車借予並不熟識之被告，足
    見其對於該機車是否得以順利取回，並不關切，此凡稍具社會經驗知識之人對於
    機車出借者卻不關心機車是否得以順利取回，衡情應會對於機車之來源有所懷疑
    ，故於借用時自應小心謹傎，以免誤用來源不明之車輛，招來困擾，被告竟不加
    思索予以借用，其情已然有疑。再查，汽機車均有監理機關出具之行車執照以明
    其來源，功能猶如人之身分證件，因此被告在前述情況下，更應向出借者小陳索
    取行車執照，以備警攔查時出示受檢，惟其不惟不加思索即予以借用，甚且連行
    車執照同未加以索取，益見其對於該機車係屬來源不明之贓車有所認識。其所辯
    無非卸責之詞，委無可取，犯行至堪認定。
二、核被告甲○○所為係犯刑法第三百四十九條第一項之收受贓物罪。爰審酌被告犯
    罪之動機、目的、手段及其品性、生活狀況、智識程度、犯罪所生之損害、犯罪
    後態度等一切情狀，量處如主文所示之刑並諭知易科罰金之折算標準。
據上論斷，應依刑事訴訟法第二百九十九條第一項前段、刑法第三百四十九條第一項
、第四十一條第一項，罰金罰鍰提高標準條例第一條、第二條，判決如主文。
本案經檢察官古慧珍到庭執行職務。
中      華      民      國      九十一        年    五    月  三十一    日
                                臺灣桃園地方法院刑事第一庭
                                    法  官   潘政宏
右正本證明與原本無異。
如不服本判決，應於判決送達後十日內向本院提出上訴狀( 應附繕本 )，上訴於
臺灣高等法院。
                                    書記官   王月香
中        華        民        國    九十一    年    六    月     三     日
附錄論罪科刑法條
刑法第三百四十九條
收受贓物者，處三年以下有期徒刑、拘役或五百元以下罰金。
搬運、寄藏、故買贓物或為牙保者，處五年以下有期徒刑、拘役或科或併科一千元以
下罰金。
因贓物變得之財物，以贓物論。
